臺灣雲林方法院刑事判決
                                    110年度交易字第439號
公  訴  人  臺灣雲林地方檢察署檢察官
被      告  MAC HOAI NAM（中文姓名：莫懷南）



上列被告因公共危險案件，經檢察官聲請簡易判決處刑（110年
度撤緩偵字第59號），本院北港簡易庭認不宜以簡易判決處刑（
原案號：110港交簡字第216號），改依通常審理程序並判決如下
：
    主  文
本件公訴不受理。
    理  由
一、聲請意旨略以：被告MAC HOAI NAM（中文姓名：莫懷南）知
    悉飲酒後，將會造成對外感知與應變能力下降，若進而駕駛動力
    交通工具，會使道路使用者之生命、身體、財產蒙受極高危
    險，竟於民國110年1月22日18時許，在雲林縣麥寮鄉三盛村
    公司宿舍飲用啤酒後，騎乘電動車上路。嗣於同日21時30分
    許，行經雲林縣麥寮鄉仁德西路2段與吉來巷口時，因行車不
    穩為警攔查，並於同日21時38分許，測得其吐氣所含酒精濃
    度達每公升0.29毫克，因認被告涉犯刑法第185條之3 第1項
    第1款之公共危險罪嫌等語。
二、按檢察官就簡易判決處刑之聲請，與起訴有同一之效力，法
    院於審理後認應為不受理判決之諭知者，應適用通常程序審
    判之，為刑事訴訟法第451 條第3 項、第451 條之1 第4 項
    但書第3 款、第452 條所明定；又起訴之程序違背規定者，
    應諭知不受理之判決，同法第303 條第1 款亦有明文。次按
    檢察官為緩起訴處分者，得命被告於一定期間內遵守或履行
    刑事訴訟法第253 條之2 第1 項各款所定事項，被告於緩起
    訴期間內，有違背上開各款之應遵守或履行事項者，或緩起
    訴前，因故意犯他罪，而在緩起訴期間內受有期徒刑以上刑
    之宣告者，檢察官得依職權撤銷原處分，繼續偵查或起訴；
    又檢察官依同法第253 條之3 規定撤銷緩起訴者，應製作處
    分書敘述其處分之理由，並應以正本送達於告訴人、告發人
    、被告及辯護人，被告接受撤銷緩起訴處分書後，得於7 日
    內以書狀敘述不服之理由，經原檢察官向直接上級法院檢察
    署檢察長或檢察總長聲請再議，同法第253 條之2 第1 項、
    第253 條之3 第1 項第2 款、第3 款、第255 條第1 項前段
    、第2 項前段、第256 條之1 第1 項規定綦詳。倘撤銷緩起
    訴之處分書，未合法送達於被告，該撤銷緩起訴之處分難認
    已經確定生效，與未經撤銷原緩起訴處分無異，檢察官在原
    緩起訴處分仍有效情況下，遽就同一案件提起公訴，法院應
    認其起訴之程序違背規定，依同法第303 條第1 款規定，為
    不受理之判決，始為適法（最高法院101 年度台非字第67號
    判決意旨參照）。
三、經查：
　㈠被告因本件公共危險案件，前經雲林地檢署檢察官以110年度
    速偵字第101號為緩起訴處分，被告並應於緩起訴處分確定
    日起5個月內，向公庫支付新臺幣（下同）2萬5千元，該緩
    起訴處分經雲林地檢署檢察官依職權送再議後，臺南高分檢
    檢察長以110年度上職議字第723號處分書駁回再議而確定。
    嗣被告未履行前述向公庫捐款之負擔，雲林地檢署檢察官乃
    以110年度撤緩字第102號撤銷上開緩起訴處分並向本院聲請
    以簡易判決處刑（即本案）等情，業經本院核閱相關案卷無
    誤。
　㈡關於刑事訴訟之送達文書，準用民事訴訟法之規定，刑事訴
    訟法第62條定有明文。又「送達於應受送達人之住居所、事
    務所或營業所行之。但在他處會晤應受送達人時，得於會晤
    處所行之」，「送達不能依前2 條規定為之者，得將文書寄
    存送達地之自治或警察機關，並作送達通知書2 份，1 份黏
    貼於應受送達人住居所、事務所、營業所或其就業處所門首
    ，另1 份置於該送達處所信箱或其他適當位置，以為送達。
    寄存送達，自寄存之日起，經10日發生效力。寄存之文書自
    寄存之日起，寄存機關應保存2 個月」，民事訴訟法第136
    條第1項、第138條分別定有明文。換句話說，寄存送達也是
    合法送達，但其前提，必須是向應受送達人的「住居所」為
    送達再轉為寄存於當地警察機關，才可以發生合法送達的效
    力，倘若並非向應受送達人的「住居所」送達，即便有寄存
    於警察機關，也不發生寄存送達的效力。
　㈢檢察官上開撤銷緩起訴處分書，係於110年9月28日送達被告
    所設在臺居留地址「雲林縣○○鄉○○○路0段000巷00○0號」，
    因未獲會晤本人亦無同居人或受僱人，而轉寄存送達於臺西
    分局橋頭派出所，此有撤緩卷內送達證書可證，但是，被告
    早在110年3月19日就經其雇主以書面通報逃逸、連續曠職三
    日，其行方不明日期為110年3月15日，有被告居留資料在卷
    足憑（在撤緩偵卷內），卷內也沒有任何後續尋獲被告行蹤
    的資料，顯而易見的，被告在檢察官送達上開撤銷緩起訴處
    分書之前早就逃逸無蹤，時間超過半年，已經足認被告有廢
    棄上開地址為居所之意思，而被告當時也沒有出境紀錄，因
    此，被告在國內的住居所不明，應依民事訴訟法第149條規
    定為公示送達才能發生合法送達效力，檢察官所為寄存送達
    不合法，並不生撤銷原緩起訴處分之效力，即原緩起訴處分
    仍然存在，從而，檢察官逕對於被告聲請以簡易判決處刑，
    揆諸上開說明，其起訴程序不合規定，且其瑕疵無從補正，
    自應為不受理之判決。
四、據上論斷，應依刑事訴訟法刑事訴訟法第452條、第303條第
    1款、第307條，判決如主文。
中　　華　　民　　國　　110 　年　　11　　月　　30　　日
                   刑事第五庭   法  官  梁智賢
以上正本證明與原本無異。
如不服本判決，應於收受判決後20日內向本院提出上訴書狀，並
應敘述具體理由（須附繕本）。
                                書記官  蘇靜怡
中　　華　　民　　國　　110 　年　　11　　月　　30　　日